臺灣高等法院刑事裁定
111年度聲字第3592號
聲  請  人  臺灣高等檢察署檢察官
受  刑  人  詹忻霖



上列聲請人因受刑人數罪併罰有二裁判以上，聲請定其應執行之
刑（聲請案號：111年度執聲字第1676號），本院裁定如下：
    主  文
詹忻霖犯如附表所示各罪所處之刑，應執行有期徒刑伍年拾月。
    理  由
一、聲請意旨略以：受刑人詹忻霖因違反毒品危害防制條例等數
    罪，先後經判決確定如附表（聲請書附表編號2、5、6關於
    犯罪時間誤載之處業已更正如本件附表所示），應依刑法第
    53條、第51條第5款規定，定其應執行之刑，爰依刑事訴訟
    法第477條第1項聲請裁定等語。
二、按「裁判確定前犯數罪者，併合處罰之」、「數罪併罰宣告
    有多數有期徒刑者，於各刑中之最長期以上，各刑合併之刑
    期以下，定其刑期，但不得逾30年」、「數罪併罰，有二裁
    判以上者，依第51條之規定，定其應執行之刑」，刑法第50
    條第1項前段、第51條第5款及第53條分別定有明文。
三、經查，本件受刑人前因違反毒品危害防制條例等罪，經本院
    分別判處如附表所示之刑，並均經確定在案。且如附表所示
    各罪，均係在首先判刑確定之日即如附表編號1 所示之罪判
    決確定日（民國110年9月27日）之前所犯，且本院為如附表
    所示犯罪事實的最後事實審法院，有各該判決書及本院被告
    前案紀錄表附卷可稽。茲檢察官聲請定其應執行刑，本院認
    本件檢察官之聲請為正當，參酌上開各罪宣告刑之有期徒刑
    總和上限、各刑中最長期，及附表編號2至7所示之罪曾經臺
    灣新竹地方法院110年度訴字第194號判決定應執行有期徒刑
    5年8月(嗣經上級審駁回上訴確定)，及受刑人所犯如附表2
    至7所示各罪為相同犯罪類型（販賣第二級毒品罪），於併
    合處罰時責任非難重複之程度較高，刑罰效果允宜遞減，暨
    受刑人各犯罪情節、危害情況、侵害法益、犯罪次數及整體
    犯罪非難評價等總體情狀綜合判斷，兼衡刑罰經濟與公平、
    比例等原則，暨經本院函請受刑人就本件定刑陳述意見，其
    表示無意見（本院卷第93頁），就如附表所示各罪，定其應
    執行之刑如主文所示。
四、爰依刑事訴訟法第477 條第1 項，刑法第50條第1 項、第51
    條第5 款、第53條，裁定如主文。
中　　華　　民　　國　　111 　年　　10　　月　　27　　日
                  刑事第二庭    審判長法　官 遲中慧
                                      法　官 邱筱涵
                                      法　官 顧正德
　　　　　　　　　　　　　　　　　　　
以上正本證明與原本無異。
如不服本裁定，應於收受送達後五日內向本院提出抗告狀。
                                      書記官 莊佳鈴
中　　華　　民　　國　　111 　年　　10　　月　　27　　日
附表：
編　　　號  1 2 3 罪　　　名  毒品危害防制條例 毒品危害防制條例 毒品危害防制條例 宣　告　刑  有期徒刑7月 有期徒刑5年3月 有期徒刑5年2月 犯罪日期  109年11月7日 109年11月22日23時40分許 110年1月4日23時27分許 偵查機關 年度案號  新竹地檢110年度偵字第2934號 新竹地檢110年度偵字第1236號 新竹地檢110年度偵字第1236號 最後 事實審 法　　院 新竹地院 臺灣高院 臺灣高院  案　　號 110年度訴字第334號 110年度上訴字第3011號 110年度上訴字第3011號  判決日期 110年8月18日 111年3月8日 111年3月8日 確定 判決 法　　院 新竹地院 最高法院 最高法院  案　　號 110年度訴字第334號 111年度台上字第3125號 111年度台上字第3125號  判決日期 110年9月27日 111年8月4日 111年8月4日 是否為得易科罰金之罪  否 否 否  備註    編號2-7所示各罪所處之刑，經臺灣新竹地方法院110年度訴字第194號判決定應執行有期徒刑5年8月  
編　　　號  4 5 6 罪　　　名  毒品危害防制條例 毒品危害防制條例 毒品危害防制條例 宣　告　刑  有期徒刑5年2月 有期徒刑5年2月 有期徒刑5年2月 犯罪日期  110年1月6日15時19分結束通話後約10分鐘 110年1月7日18時5分結束通話後約10分鐘至15分鐘 109年12月21日9時33分後某時許 偵查機關 年度案號  新竹地檢110年度偵字第1236號 新竹地檢110年度偵字第1236號 新竹地檢110年度偵字第1236號 最後 事實審 法　　院 臺灣高院 臺灣高院 臺灣高院  案　　號 110年度上訴字第3011號 110年度上訴字第3011號 110年度上訴字第3011號  判決日期 111年3月8日 111年3月8日 111年3月8日 確定 判決 法　　院 最高法院 最高法院 最高法院  案　　號 111年度台上字第3125號 111年度台上字第3125號 111年度台上字第3125號  判決日期 111年8月4日 111年8月4日 111年8月4日 是否為得易科罰金之罪  否 否 否  備註   編號2-7所示各罪所處之刑，經臺灣新竹地方法院110年度訴字第194號判決定應執行有期徒刑5年8月。    
編　　　號  7 罪　　　名  毒品危害防制條例 宣　告　刑  有期徒刑5年2月 犯罪日期  110年1月1日16時23分許 偵查機關 年度案號  新竹地檢110年度偵字第1236號 最後 事實審 法　　院 臺灣高院  案　　號 110年度上訴字第3011號  判決日期 111年3月8日 確定 判　決 法　　院 最高法院  案　　號 111年度台上字第3125號  判決日期 111年8月4日 是否為得易科罰金之罪  否  備註   編號2-7所示各罪所處之刑，經臺灣新竹地方法院110年度訴字第194號判決定應執行有期徒刑5年8月。